---
documentclass: book
output:
  rticles::ctex:
    latex_engine: xelatex
    keep_tex: true
    fig_caption: yes
    number_sections: yes
#    toc: yes
    includes:
      in_header: setup/ctex_header.tex
      before_body: setup/ctex_format.tex
classoption: [a4paper,zihao=-4,UTF8]
fontsize: 12pt
header-includes:
# 将参考文献字体设置为五号
- \renewcommand*{\bibfont}{\zihao{5}}
- \addbibresource{./reference/refs.bib} #加载bib文件（参考文献）
#- \usepackage{your own packages here}    
---


```{r mathjax, child='setup/mathjax2tex.Rmd'}
```

```{r global_options, include=FALSE}
knitr::opts_chunk$set(fig.path = 'figures/',
                      echo = FALSE, 
                      warning = FALSE, 
                      message = FALSE, 
                      fig.align = "center",
                      fig.pos = "h", 
                      engine.path = 
                        list(python = '/Users/anaconda3/bin/python'))
```


\frontmatter        
\sloppy            


\input{preface/paper_info.tex}

\newgeometry{top=2.0cm, bottom=2.0cm,left=3.18cm, right=3.18cm} 
  \input{preface/cover} 

\restoregeometry
\addtocontents{toc}{\protect\thispagestyle{empty}}
\begin{spacing}{1}
  \input{./preface/contents}
\end{spacing}


```{r child = 'preface/cabstract.Rmd'}
```

```{r child = 'preface/eabstract.Rmd'}
```


\mainmatter 

\renewcommand{\baselinestretch}{1.5}
\fontsize{11pt}{12pt}\selectfont

\pagenumbering{arabic}
\setcounter{page}{1}

```{r child = 'body/ch1-intro.Rmd'}
```

```{r child = 'body/ch2-structure.Rmd'}
```

```{r child = 'body/ch3-requirement.Rmd'}
```

```{r child = 'body/ch4-conclud.Rmd'}
```


\phantomsection
\addcontentsline{toc}{chapter}{\bf 参考文献}
\printbibliography[title={\centerline{\bfseries\sffamily \zihao {-3}参考文献}}]

<!--
若参考文献不出现，请用使用TeX命令编译一次 biber main.tex，生成带文献的aux文件 
若使用bibtex, 可使用传统的thebibliography，参考refs.Rmd
-->

```{r child = 'body/appendix-A.Rmd'}
```


\backmatter 

```{r child = 'body/thanks.Rmd'}
```


\clearpage
